【裁判字號】    97,交聲,345
【裁判日期】    970930
【裁判案由】    聲明異議
【裁判全文】
臺灣嘉義地方法院交通事件裁定         97年度交聲字第345號
原處分機關  交通部公路總局嘉義區監理所嘉義市監理站
異  議  人
即受處分人  甲○○
上列異議人即受處分人因違反道路交通管理處罰條例案件，對於
原處分機關即交通部公路總局嘉義區監理所嘉義市監理站九十七
年八月十一日所為之處分（嘉監義裁字第裁70-ZDB101754號），
聲明異議，本院裁定如下：
    主  文
異議駁回。
    理  由
一、原處分機關略以：異議人即受處分人甲○○（下簡稱異議人
    ），於民國九十七年六月二十二日十五時四十八許，駕駛車
    牌號碼T8 -1775號自用小客車，在國道一號北上二百七十二
    點八公里處，經內政部警政署國道公路警察局以公警局交字
    第ZDB101754號逕行舉發「未保持行車安全距離（時速100公
    里，應保持50公尺，實距不足）」交通違規，再由原處分機
    關即交通部公路局嘉義區監理所嘉義市監理站（下稱原處分
    機關）於九十七年八月十一日，依道路交通管理處罰條例第
    三十三條第一項第二款之規定，以嘉監義裁字第裁70-ZDB10
    1754號，對異議人為罰鍰新臺幣三千元之處分等語。
二、聲明異議意旨則以：異議人因怕被後車追撞所以才未能保持
    官方規定的安全距離。當時前車於高架橋下先以煞車減速，
    再以引擎減速進入劃十公尺區，當伊發現該區時，因沒事先
    準備，所以才以安全為優先。又管轄機關未先告知前有十公
    尺線，且拍照位置為高架橋上方，警方破壞防護網弄三個大
    洞，其照片取得來源不合法，為此聲明異議云云。
三、按汽車行駛於高速公路、快速公路或設站管制之道路，不遵
    使用限制、禁止、行車管制及管理事項之管制規則而未保持
    安全距離者，處汽車駕駛人新臺幣三千元以上六千元以下罰
    鍰，道路交通管理處罰條例第三十三條第一項第二款定有明
    文。
四、經查：
  （一）異議人於九十七年六月二十二日十五時四十八許，駕駛
        車牌號碼T8 -1775號自用小客車，在國道一號北上二百
        七十二點八公里處，經內政部警政署國道公路警察局以
        公警局交字第 ZDB101754號逕行舉發「未保持行車安全
        距離（時速 100公里，應保持50公尺，實距不足）」交
        通違規等情，為異議人狀陳明確，並有內政部警政署國
        道公路警察局上開舉發違反道路交通管理事件通知單乙
        紙附卷可稽，是此部分事實已堪認定。
  （二）經本院勘驗警方當時之蒐證錄影光碟，勘驗結果為：「
        一、蒐證錄影顯示錄影時間為2008年 6月22日15時48分
        。當時天氣晴、視線良好。二、（15時48分19秒）銀色
        CRV 自小客車行駛中線車道出現在畫面下方，該車前方
        約50公尺處有一輛遊覽車行駛在同車道。（15時48分20
        秒）車牌號碼T8 -1775號自用小客車行駛中線車道跟在
        上開銀色 CRV自小客車後方出現在畫面下方。（15時48
        分21秒）車牌號碼T8 -1775號自用小客車後輪壓過由畫
        面下方起算第一條安全距離參考線，前方銀色 CRV自小
        客車車尾約在由畫面下方起算第三條安全距離參考線位
        置（每十公尺劃設一條參考線）；該銀色 CRV自小客車
        維持行駛中線車道並無突然減速或變換車道之情形。（
        15時48分31秒）上開二自用小客車均為後方同車道遊覽
        車車身遮蔽而消失在畫面。」等情，此觀卷附本院勘驗
        筆錄即明。是由上開蒐證錄影內容以觀，異議人行經上
        開地點時，與同車道前方車輛距離未及五十公尺，且同
        車道前方車輛並無突然減速之情；是異議人辯稱：因前
        車突然減速，伊為安全考量始未能保持安全距離云云，
        顯與客觀事實相違，並不足採。而按汽車行駛高速公路
        及快速公路，前後兩車間之行車安全距離，在正常天候
        狀況下，小型車為車輛速率之每小時公里數值除以二，
        單位為公尺，此觀高速公路及快速公路交通管制規則第
        六條第一項規定甚明。而異議人當時所駕駛車輛之車速
        為時速一百公里等情，則有蒐證照片乙紙在卷可佐。從
        而，異議人確有行駛高速公路未保持安全車距之行為，
        至堪認定。
  （三）至異議人所據以聲明異議之其餘理由則核與異議人上開
        違規行為之認定無涉，附此敘明。
五、綜上所述，本件異議人確有上揭違規事實，至堪認定。原處
    分機關依上揭規定，裁處異議人罰鍰新臺幣三千元之處分，
    核無不當或違法。本件異議為無理由，應予駁回。
六、據上論斷，應依道路交通管理處罰條例第八十七條第二項、
    道路交通案件處理辦法第十九條規定，裁定如主文。
中    華    民    國    97    年    9     月    30    日
                  交通法庭  法  官  曾宏揚
上列正本證明與原本無異。
如不服本裁定，應於裁定送達後5 日內向本院提出抗告狀（應附
繕本）。
中    華    民    國    97    年    9     月    30    日
                            書記官  陳慶昀


司法院資訊處製作；財團法人民間司法改革基金會備份。
